臺灣臺北地方法院刑事判決
                                      110年度易字第605號
公  訴  人  臺灣臺北地方檢察署檢察官
被      告  黃飛鴻





上列被告因竊盜案件，經檢察官聲請以簡易判決處刑，經法院認
為不宜，簽改分本件（聲請案號：110年度偵字第19148號），本
院判決如下：
    主  文
黃飛鴻竊盜，處拘役貳拾日，如易科罰金，以新台幣壹仟元折算
壹日。
    事  實
本件事實經認定與附件臺灣臺北地方檢察署檢察官聲請簡易判決
處刑書所載犯罪事實相同，茲引用之。
    理  由
一、上開事實，訊據被告黃飛鴻於本院審理時坦承確有於上開時
    、地竊取被害人韋羽庭之行動電話後離去不諱，核與證人即
    被害人韋羽庭於警詢時之證述情節相符，並有及監視錄影檔
    案光碟暨監視錄影翻拍照片在卷可稽，參以行動電話乃有價
    值之物，既放在該便利商店內之熟食區櫃架上，衡情當係他
    人所有之物，斷非他人不要之物，被告乘人不知而予竊取，
    自難謂洽。本件事證明確，被告竊盜犯行洵堪認定。
二、核被告所為，係犯刑法第320條第1項之竊盜罪。爰審酌被告
    犯罪動機、手段、所生危害輕微及犯後態度等一切情狀，量
    處如主文所示之刑，並諭知易科罰金之折算標準。
據上論斷，應依刑事訴訟法第299條第1項前段、第310條之1第2
項、刑法第320條第1項、第41條第1項、刑法施行法第1條之1第
1項，判決如主文。
本案經檢察官林婉儀到庭執行職務。
中　　華　　民　　國　　110 　年　　11　　月　　16　　日
                  刑事第十二庭  法　官  李英豪　
上正本證明與原本無異。 
如不服本判決應於收受送達後20日內向本院提出上訴書狀，並應
敘述具體理由；其未敘述上訴理由者，應於上訴期間屆滿後20日
內向本院補提理由書（均須按他造當事人之人數附繕本）「切勿
逕送上級法院」。告訴人或被害人如對於本判決不服者，應具備
理由請求檢察官上訴，其上訴期間之計算係以檢察官收受判決正
本之日期為準。 因疫情而遲誤不變期間，得向法院聲請回復原
狀。
                                書記官  李璁潁
中　　華　　民　　國　　110 　年　　11　　月　　16　　日
附件：
臺灣臺北地方檢察署檢察官聲請簡易判決處刑書　
                                    110年度偵字第19148號
    被      告  黃飛鴻  男  66歲（民國00年0月00日生）
                        住臺北市○○區○○○路○段0號7樓
                        居無定所
                        國民身分證統一編號：Z000000000號
上列被告因竊盜案件，業經偵查終結，認為宜聲請以簡易判決處
刑，茲敘述犯罪事實及證據並所犯法條如下：
　　　　犯罪事實
一、黃飛鴻於民國110年5月1日上午5時29分許，在臺北市○○區○○
    街○段00號之全家便利開店開封店內，見該店員工韋羽庭將
    行動電話（廠牌：APPLE，型號：IPHONE XS，顏色：黑，IM
    EI：000000000000000號）放置於該店熟食區櫃架上，竟意
    圖為自己不法之所有，基於竊盜之犯意，乘韋羽庭未加注意
    之際，徒手竊取該行動電話，得手後即行離去。嗣於同日上
    午6時30分許，黃飛鴻行經上開便利商店前，適為韋羽庭所
    發現，黃飛鴻始肯交還該行動電話。
二、案經臺北市政府警察局中正第一分局報告偵辦。
　　　　證據並所犯法條
一、被告黃飛鴻於警詢時坦承確有於上開時、地拿取被害人韋羽
    庭之行動電話後離去，惟辯稱：伊以為該支行動電話係他人
    不要的云云。然上開事實，有證人即被害人韋羽庭於警詢時
    之證述及監視錄影檔案光碟暨監視錄影翻拍照片在卷可稽，
    被告前揭辯詞要無可採，本件事證明確，被告竊盜犯嫌應堪
    認定。
二、核被告所為，係犯刑法第320條第1項之竊盜罪嫌。
三、依刑事訴訟法第451條第1項聲請逕以簡易判決處刑。
　　此　　致
臺灣臺北地方法院
中　　華　　民　　國　 110　　年　　7 　　月　　25　　日
　　　　　　　　　　　　　　　檢　察　官  蕭永昌
本件正本證明與原本無異　　　　　　　　　　　　　　　　
中　　華　　民　　國　 110　　年　　8 　　月　　9 　　日
　　　　　　　　　　　　　　　書　記　官　温婉宜
附錄本案所犯法條全文 
中華民國刑法第320條
意圖為自己或第三人不法之所有，而竊取他人之動產者，為竊盜
罪，處 5 年以下有期徒刑、拘役或 50 萬元以下罰金。
意圖為自己或第三人不法之利益，而竊佔他人之不動產者，依前
項之規定處斷。
前二項之未遂犯罰之。
本件係依刑事訴訟法簡易程序辦理，法院簡易庭得不傳喚被告、
輔佐人、告訴人、告發人等出庭即以簡易判決處刑；被告、被害
人、告訴人等對告訴乃論案件如已達成民事和解而要撤回告訴或
對非告訴乃論案件認有受傳喚到庭陳述意見之必要時，請即另以
書狀向簡易法庭陳述或請求傳訊。